# 购买债权的账务处理

提问人：圣媛 时间：2020-06-18 21:39:54
被审计公司A购入银行应收 10 多家公司的债务，原债务合计金额是 1 个亿，A支付给银行 500 万。请问A怎么做账务处理？如果以后A收回的债权大于 500 万，差额计入哪个科目？

回答人：chenyiwei
如果该交易是公平、独立的交易（不涉及与其他交易构成一揽子交易的情形，如以购买不良资产作为入股农商行的前提条件），则说明这些不良债权的公允价值就是 500 万元，因此应按照 500 万元进行初始计量。
在新准则下，理论上属于在购入时已发生减值的以摊余成本计量的金融资产。但在实际操作中，可以简化为：收回款项直接冲减资产成本，全部成本收回后再收到的款项确认为坨子收益，期末对尚未收回的资产账面价值进行减值测试。